臺灣臺南地方法院刑事判決　　　　　　　100年度易字第744號
公　訴　人　臺灣臺南地方法院檢察署檢察官
被　　　告　李冠明
上列被告因違反毒品危害防制條例案件，經檢察官提起公訴（
100年度營毒偵字第107號、第125號），被告於準備程序期日就
被訴事實為有罪陳述，本院裁定進行簡式審判程序，判決如下：
    主  文
李冠明施用第二級毒品，累犯，處有期徒刑參月，扣案之第二級
毒品甲基安非他命壹罐（毛重貳點玖公克）沒收銷燬之，扣案之
毒品包裝罐壹個、玻璃球吸食器壹組均沒收；又施用第二級毒品
，累犯，處有期徒刑參月，扣案之第二級毒品甲基安非他命壹罐
（毛重貳點零公克）沒收銷燬之，扣案之毒品包裝罐壹個、玻璃
球吸食器壹組均沒收。應執行有期徒刑伍月，扣案之第二級毒品
甲基安非他命貳罐（毛重分別為貳點玖公克、貳點零公克）沒收
銷燬之，扣案毒品包裝罐貳個、玻璃球吸食器貳組均沒收。
    事實及理由
一、犯罪事實：李冠明前因施用毒品案件，經臺灣高雄地方法院
    裁定送觀察勒戒，因無繼續施用毒品傾向，而於民國96年10
    月9日釋放出所，並經臺灣高雄地方法院檢察署檢察官以96
    年度毒偵字第5563號為不起訴處分確定；復因施用毒品案件
    ，經同院以97年度審簡字第7687號判決處有期徒刑3月確定
    ，而於98年4月28日易科罰金執行完畢。詎猶不知悔改，復
    分別基於施用第二級毒品甲基安非他命之犯意，先後為下列
    犯行：(一)、於100年5月16日中午12時50分許，在國道公路警
    察局第四警察隊新營分隊為警採尿回溯96小時內之某時，在
    高雄市○鎮區○○街123號5樓租屋處，以將甲基安非他命置
    於玻璃球吸食器內，用打火機烘烤，吸食其燃燒煙霧之方式
    ，施用第二級毒品甲基安非他命1次。嗣李冠明於100年5月
    16日上午10 時54分許，駕駛車牌號碼4367-PY號自小貨車行
    經臺南市○○區○道一號北向280公里處時，因自小貨車車
    斗未依規定綑綁而為警攔查，當場扣得甲基安非他命1罐（
    毛重2.9公克）及玻璃球吸食器1組；並得其同意採尿送驗後
    ，尿液呈安非他命、甲基安非他命陽性反應，始悉上情。(二)
    、於100年5月21日晚上7時許，在上開租屋處，以將甲基安
    非他命置於玻璃球吸食器內，用打火機烘烤，吸食其燃燒煙
    霧之方式，施用第二級毒品甲基安非他命1次。嗣於100年5
    月23日上午10時46分許，駕駛車牌號碼ZP-9255號自小貨車
    行經臺南市○○區○道三號北向313公里700公尺處時，因變
    換車道未依規定使用燈光而為警攔查，當場扣得甲基安非他
    命1罐（毛重2.0公克）及玻璃球吸食器1組；並得其同意採
    尿送驗後，尿液呈安非他命、甲基安非他命陽性反應，始悉
    上情。案經內政部警政署國道公路警察局第四警察隊、第八
    警察隊報告臺灣台南地方法院檢察署檢察官偵查起訴。
二、本件係經被告李冠明於準備程序為有罪之表示，而經本院合
    議庭裁定由受命法官獨任以簡式審判程序加以審理，依刑事
    訴訟法第273條之2、第159條第2項之規定，不適用傳聞法則
    有關限制證據能力之相關規定；並得依同法第310條之2準用
    第454條之規定製作略式判決書（僅記載「證據名稱」），
    合先敘明。
三、證據名稱：
(一)、被告李冠明於警詢、偵訊及本院審理時之自白。
(二)、內政部警政署國道公路警察局第四警察隊送驗尿液個案名冊
    對照表、長榮大學於100年5月26日出具之確認報告各1紙。
(三)、內政部警政署國道公路警察局第八警察隊涉嫌人尿液編號對
    照表、長榮大學於100年6月3日出具之確認報告各1紙。
(四)、100年5月16日搜索扣押筆錄、扣押物品目錄表、內政部警政
    署國道公路警察局第四警察隊查獲涉嫌毒品危害防制條例案
    件毒品初步鑑驗報告單、職務報告及照片3張。
(五)、100年5月23日扣押筆錄、扣押物品目錄表、內政部警政署國
    道公路警察局第八警察隊查獲涉嫌毒品危害防制條例案件毒
    品初步鑑驗報告單、照片12張。
(六)、扣案之甲基安非他命2罐（毛重分別為2.9公克、2.0公克）
    、玻璃球吸食器2組。
(七)、台灣高等法院被告前案紀錄表1份。
四、論罪科刑：查海洛因屬毒品危害防制條例第2條第2項第2款
    所列之第二級毒品，故核被告所為，係犯毒品危害防制條例
    第10條第2項之施用第二級毒品罪。其持有毒品之低度行為
    應為施用毒品之高度行為所吸收，不另論罪。被告所犯上開
    二罪，犯意各別，行為互殊，應予分論併罰。又被告有事實
    欄所載之犯罪科刑及執行完畢之事實，有臺灣高等法院被告
    前案紀錄表在卷可稽，其於執行完畢後5年內故意再犯本件
    法定最重本刑有期徒刑以上之二罪，為累犯，均應依刑法第
    47 條第1項規定加重其刑。爰審酌被告前已有施用毒品前科
    並歷經觀察勒戒過程，猶未能深切體認毒品危害己身之鉅，
    及早謀求脫離毒害之道，反而於出監出所後伺機再犯，未見
    有何警惕及悔意，自有使其接受相當時期監禁處遇以教化性
    情之必要，惟於本院審理時坦承犯行，犯後態度良好，且施
    用毒品固戕害個人健康，然未侵害他人權益、犯罪手段平和
    等一切情狀，量處如主文所示之刑，以資懲儆。扣案之甲基
    安非他命2罐（毛重分別為2.9公克、2.0公克）為第二級毒
    品，應依毒品危害防制條例第18條第1項之規定宣告沒收銷
    燬，毒品包裝罐2個係被告所有用以盛裝毒品供其持有、吸
    食之用，玻璃球吸食器2組為供其施用毒品所用之物，亦據
    被告供認在卷，均應依刑法第38條第1項第2款之規定宣告沒
    收。
據上論結，依刑事訴訟法第299條第1項前段，毒品危害防制條例
第10條第2項、第18條第1項，刑法第11條前段、第47條第1項前
段、第38條第1項第2款、第51條第5款、第9款，判決如主文。
本案經檢察官許華偉到庭執行職務。
中    華    民    國   100    年    8     月    19    日
                  刑事第四庭  法  官  高如宜
以上正本證明與原本無異。
如不服本判決應於收受本判決後10日內向本院提出上訴書狀，並
應敘述具體理由。如未敘述上訴理由者，應於上訴期間屆滿後20
日內向本院補提理由書狀（均須按他造當事人之人數附繕本）「
切勿逕送上級法院」。
                              書記官  陳慧玲
中    華    民    國   100    年    8     月    19    日
附錄本件論罪科刑法條：
毒品危害防制條例第10條
施用第一級毒品者，處 6 月以上 5 年以下有期徒刑。
施用第二級毒品者，處 3 年以下有期徒刑。